臺灣高雄地方法院刑事判決　　　　　　　94年度訴字第3607號
　　公　訴　人　臺灣高雄地方法院檢察署檢察官
　　被　　　告　乙○○
　　　　　　　　　　　　另案.
上列被告因毒品危害防制條例案件，經檢察官提起公訴（94年度
毒偵字第6560號），被告經訊問後為有罪之陳述，本院合議庭裁
定由受命法官獨任進行簡式審判程序，並判決如下：
    主  文
乙○○施用第一級毒品，累犯，處有期徒刑捌月，扣案海洛因壹
包（淨重零點壹貳公克，另含沾有海洛因殘渣之包裝袋重零點壹
捌公克）沒收銷燬之。又施用第二級毒品，累犯，處有期徒刑陸
月。應執行有期徒刑壹年，扣案海洛因壹包（淨重零點壹貳公克
，另含沾有海洛因殘渣之包裝袋重零點壹捌公克）沒收銷燬之。
    事實及理由
一、本件被告乙○○所犯係死刑、無期徒刑、最輕本刑為3 年以
    上有期徒刑以外之罪，其於準備程序中就被訴事實為有罪之
    陳述，經審判長告知簡式審判程序之旨，並聽取公訴人及被
    告之意見後，本院合議庭認宜進行簡式審判程序，依刑事訴
    訟法第273 條之1 第1 項規定，合議裁定由受命法官獨任進
    行簡式審判程序，合先敘明。
二、乙○○前於民國90年間因施用毒品案件，經本院90年度易字
    第3566號判決處有期徒刑4 月確定，甫於91年5 月8 日易科
    罰金執行完畢。另因施用毒品案件，經本院89年度毒聲字第
    5795號裁定送強制戒治，於90年1 月18日執行完畢釋放出監
    。詎仍不知悔改，未戒除毒癮，明知海洛因、甲基安非他命
    為毒品危害防制條例第2 條第2 項第1 款、第2 款明定之第
    一級毒品、第二級毒品，不得施用或持有，仍於前述強制戒
    治執行完畢釋放後5 年內，復分別基於施用第一級毒品及第
    二級毒品之犯意，於94年7 月22日12時許，在高雄縣林園鄉
    ○○村○○路24號住處（下稱本件住處），以將海洛因摻入
    香菸之方式，施用第一級毒品1 次。隨後緊接在本件住處，
    以將甲基安非他命置入玻璃球內以火燒烤方式，施用第二級
    毒品1 次。嗣經警於94年7 月22日23時15分許，在高雄縣林
    園鄉○○路65號巨蛋超商電玩店查獲，並扣得乙○○所有，
    預備供施用之海洛因1 包（淨重0.12公克，另含沾有海洛因
    殘渣之包裝袋重0.18公克），經乙○○同意採尿送驗，而悉
    上情。案經高雄縣政府警察局林園分局報告臺灣高雄地方法
    院檢察署檢察官偵查起訴。
三、本件證據部分除補充：「法務部調查局鑑定通知書1 紙」、
    「被告於本院準備程序及審判程序中之陳述」外，餘均引用
    檢察官起訴書所載（如附件）。訊據被告對上揭事實坦承不
    諱，且其為警查獲時所採取之尿液，經送請臺灣檢驗科技股
    份有限公司檢驗結果，呈嗎啡及甲基安非他命之陽性反應，
    此有臺灣檢驗科技股份有限公司94年8 月8 日濫用藥物尿液
    檢驗報告書1 紙（見94年度毒偵字第6560號卷第15頁）及姓
    名對照表（見警卷）在卷可查。而分別扣案之海洛因1 包，
    經送請法務部調查局鑑定，證實為第一級毒品海洛因無訛（
    淨重0.12公克，另含沾有海洛因殘渣之包裝袋重0.18公克）
    此有該局94年10月13日調科壹字第220021140 號鑑定通知書
    在卷可查（見94年度毒偵字第6560號卷第27頁）。此外，復
    有扣押物品清單1 紙在卷可稽（見94年度毒偵字第6560號卷
    第16頁）。是依前述補強證據，足資擔保被告於本院審理時
    所為任意性之自白具有相當程度之真實性，而得使本院確信
    被告前述自白與事實相符，本件事證明確，被告施用第一級
    毒品海洛因及第二級毒品甲基安非他命之事實，堪以認定。
    而被告前曾因施用毒品案件，經本院89年度毒聲字第5795號
    裁定送強制戒治，於90年1 月18日執行完畢釋放出監，其於
    強制戒治期滿釋放出監後5 年內再犯本案施用毒品罪，應依
    法論科。
四、按海洛因、甲基安非他命分別為毒品危害防制條例第2 條第
    2 項第1 款及第2 款所明定之第一級及第二級毒品。核被告
    乙○○所為，其施用海洛因之犯行，係犯同條例第10條第1
    項之施用第一級毒品罪；其施用甲基安非他命之犯行，係犯
    同條例第10條第2 項之施用第二級毒品罪。被告持有海洛因
    及甲基安非他命後進而施用，其持有之低度行為，應為施用
    之高度行為吸收，均不另論罪。被告所犯上開2 罪，犯意各
    別，行為互異，應予以分論併罰。又被告前因施用毒品案件
    ，經本院90年度易字第3566號判決處有期徒刑4 月確定，甫
    於91年5 月8 日易科罰金執行完畢，此有臺灣高等法院被告
    前案紀錄表1 件在卷可查，其受有期徒刑執行完畢後，5 年
    以內再犯本案有期徒刑以上之罪，為累犯，應依刑法第47條
    規定加重其刑。爰審酌被告前因施用毒品案件，經強制戒治
    後，仍未能徹底戒絕毒品，再度施用毒品，顯見其無戒毒悔
    改之意，惟念其施用毒品，乃僅戕害一己之身體健康，所為
    尚未害及他人，及犯後坦承犯行態度良好等一切情狀，各量
    處如主文所示之刑及定其應執行刑，以資儆懲。
五、扣案之第一級毒品海洛因1 包（淨重0.12公克，另含沾有海
    洛因殘渣之包裝袋重0.18公克），經鑑定確屬第一級毒品海
    洛因無訛，已如前述，而沾有海洛因殘渣之包裝袋1 袋，因
    已難與海洛因析離，自應視為海洛因之一部分，爰依毒品危
    害防制條例第18條第1 項前段規定宣告沒收銷燬之。
據上論斷，應依刑事訴訟法第273 條之1 第1 項、第299 條第1
項前段、第310 條之2 、第450 條、第454 條第2 項，毒品危害
防制條例第10條第1 項、第2 項、第18條第1 項前段，刑法第11
條、第51條第5 款、第47條，判決如主文。
本案經檢察官甲○○到庭執行職務。
中　　華　　民　　國　　94　　年　　11　　月　　14　　日
                  刑事第二庭    法　官  何佩陵
以上正本證明與原本無異。
如不服本判決，應於判決送達後10日內，向本院提出上訴狀。
中　　華　　民　　國　　94　　年　　11　　月　　14　　日
                                書記官  張家瑜
附錄法條
毒品危害防制條例第10條
施用第一級毒品者，處 6 月以上 5 年以下有期徒刑。
施用第二級毒品者，處 3 年以下有期徒刑。
